臺灣臺中地方法院民事裁定　九十三年金字第七號
　　原　　　告　台中商業銀行股份有限公司
　　法定代理人　蔡裕芳
　　訴訟代理人　丙○○
　　　　　　　　蘇顯騰律師
　　被　　　告　丁○○
　　　　　　　　甲○○
　　右　一　人
　　訴訟代理人　林殷世律師
　　被　　　告　永興證券股份有限公司
　　法定代理人　乙○○
　　右　一　人
　　訴訟代理人　田振慶律師
右當事人間請求損害賠償事件，經本院刑事庭移送前來（九十三年度附民字第六九號
），本院裁定如左：
    主      文
原告對被告甲○○、永興證券股份有限公司之訴及對被告丁○○如理由欄二所示之訴
，暨各該假執行之聲請均駁回。
訴訟費用由原告負擔。
    理      由
一、被告甲○○、永興證券股份有限公司（下稱永興公司）部分：
（一）原告之起訴，有違背民事訴訟法第二百五十三條、第二百六十三條第二項之規
      定，或其訴訟標的為確定判決之效力所及者，法院應以裁定駁回之，民事訴訟
      法第二百四十九條第一項第七款定有明文。
（二）原告對被告甲○○、永興公司起訴主張：被告甲○○係被告永興公司大墩分公
      司營業員，被告甲○○前曾提供由訴外人曾正仁擔任總裁之廣三集團使用訴外
      人童文輝等三十一個人頭帳戶，民國八十七年十一月十日被告甲○○受廣三集
      團指示下單以上述人頭帳戶中之二十九個買進順大裕股份有限公司（下稱順大
      裕）股票四四三０張，金額新台幣一億一千零七十九萬一千四百五十八元。而
      曾正仁為維護其個人之財產，於八十七年十一月二十四日凌晨，在廣三集團內
      ，與共同被告張小華等人召開緊急會議，告知將自八十七年十一月二十四日起
      ，對廣三集團前於八十七年十一月二十一日起以人頭帳戶所買賣之順大裕、原
      告公司股票違約交割，及將掩飾、隱匿廣三集團原足以支付交割買賣順大裕、
      原告公司股票之款項，決定違約交割不予支出。被告甲○○竟與訴外人楊淑瑤
      、陳佩雲、王佩玉等人基於共同犯意之聯絡，於八十七年十一月二十四日受廣
      三集團指示賣出順大裕股票總數四七七○張，取得賣出價款金額新台幣一億四
      千六百八十二萬九千零七十元，並於八十七年十一月二十六日由陳佩雲至玉山
      商業銀行股份有限公司（下稱玉山商銀）大墩分行及大安商業銀行股份有限公
      司（下稱大安商銀）西台中分行提領現金（大安商銀全額提領，玉山商銀在額
      度內提領），楊淑瑤交代每一帳戶提領新台幣一百四十萬元，以規避洗錢防制
      法規定之申報額度，餘額經楊淑瑤指示全部轉購買光華債券基金，十天後贖回
      轉投資買賣上市股票，最後分別於八十七年十二月十四日、八十七年十二月十
      六日、八十七年十二月十九日、八十七年十二月二十三日及八十七年十二月二
      十四日依廣三集團財務處所提供之帳號將款項轉匯至丁○○所提供之訴外人蔡
      明章於寶島商業銀行股份有限公司台中分行開立○○六─一○─○一○七三七
      ─三○○號帳戶及瑜昌營造有限公司（下稱瑜昌公司）於台中市第四信用合作
      社開立00000000000號帳戶，加以掩飾、隱匿，被告甲○○涉犯洗
      錢罪，並係共同侵害原告之權利。為此爰依侵權行為之法則，請求被告甲○○
      就其於八十七年十一月二十四日接受廣三集團指示賣出順大裕股票總數四七七
      ○張，取得賣出價款金額新台幣一億四千六百八十二萬九千零七十元，並依丁
      ○○、楊淑瑤指示，予以掩飾隱匿之行為，與其僱用人永興公司負連帶賠償責
      任等語。並聲明：被告甲○○、永興公司應連帶給付原告新台幣一億四千六百
      八十二萬九千零七十元及自八十七年十一月二十七日起至清償日止，按年息百
      分之五計算之利息；原告願以現金或同額之原告公司所發行之可轉換定期存單
      供擔後，請准宣告假執行。
（三）本院查：原告前曾就上開法律關係，對於被告甲○○、永興公司提起請求損害
      賠償之訴訟，經本院以九十一年度重訴更字第三號損害賠償事件於九十二年十
      一月十一日判決，該判決並已於九十二年十二月二十九日確定，此有本院調取
      之上開事件卷宗及內附之刑事附帶民事訴訟起訴狀及判決可參，原告就前開法
      律關係重行起訴，命被告甲○○、永興公司連帶給付，顯係就確定之終局判決
      中經裁判之訴訟標的更行起訴，依民事訴訟法四百條第一項前段規定，自應認
      其訴為不合法，予以駁回。
二、被告丁○○部分：
（一）刑事法院得依刑事訴訟法第五百零四條第一項規定，將附帶民事訴訟以裁定移
      送於該法院民事庭者，以刑事部分宣告被告有罪之判決者為限，至刑事訴訟諭
      知無罪之判決，刑事法院本應依同法第五百零三條第一項前段規定以判決駁回
      原告之訴，如誤以裁定移送於民事庭，其訴之不合法，不因移送民事庭而受影
      響，受移送之民事庭應認原告之訴為不合法以裁定駁回之（最高法院六十六年
      台上字第一０九四號判例參照）。
（二）原告就丁○○後述部分起訴主張：被告丁○○係訴外人沈瑞鳳之學妹，沈瑞鳳
      因被告丁○○需要，同意以自己名義至美國銀行台中分行開設外幣活存帳戶第
      一七五三五六號帳戶，並於同行開立新台幣活存帳戶第一七五三五五號，開完
      戶後將存摺及印章交由被告丁○○保管使用，被告丁○○遂與曾正仁等人基於
      洗錢之共同犯意聯絡，以該外幣帳戶於八十七年十二月二十四日匯入美金二百
      萬元，嗣於八十七年十二月三十日結售美金四八九，○○○元（折合新台幣一
      五，七四○，九一○元），於八十七年十二月三十一日結售美金四九八，○○
      ○元（折合新台幣一六，○三○，六二○元），存入新台幣活存第一七五三五
      五號帳戶，同日自該帳戶轉匯新台幣三千一百萬元至上海商業銀行股份有限公
      司（下稱上海商銀）中港分行第00000000000000號廣三崇光百
      貨股份有限公司帳戶，嗣又以該外幣帳戶於八十八年一月五日結售美金四九九
      ，○○○元（折合新台幣一六，○二二，八九○元）存入新台幣活儲帳戶後，
      提出新台幣九，五○○，○○○元，於八十八年一月七日再結售美金四九八，
      ○○○元（折合新台幣一六，○○三，七二八元），即轉匯至上海商銀中港分
      行第00000000000000號廣曜建設股份有限公司帳戶。嗣用瑜昌
      公司之帳戶自八十七年十二月十四日起至八十七年十二月止，先後由鄭阿妙、
      林柏樁、李麗茹、周昆山等人匯入上開帳戶計七筆，共新台幣五千六百二十萬
      八千三百二十三元，加以掩飾、隱匿，涉犯洗錢罪，而侵害原告之權利，為此
      爰依侵權行為之法則，請求被告丁○○賠償該部分之損害等語。就該部分並聲
      明：被告丁○○應給付原告新台幣六千三百七十九萬八千一百四十八元及自八
      十七年十一月二十七日起至清償日止，按年息百分之五計算之利息；原告願以
      現金或同額之原告公司所發行之可轉換定期存單供擔後，請准宣告假執行。
（三）本院查：被告蔡美華就前開被訴洗錢罪部分，業經本院刑事庭以九十二年度金
      重訴字第一一三六號認定此部分之犯罪不能證明，祗以為連續犯之一部未於判
      決主文就此部分犯罪為無罪之諭知而已，實質上與諭知無罪有同一之效力，此
      有卷附之前開案件判決可稽，是以本院刑事庭就前開部分之附帶民事訴訟，本
      應以判決駁回該部分之訴，本院刑事庭雖誤以裁定移送至民事庭，然揆諸前揭
      說明，該部分訴訟仍非合法，亦應予駁回。
三、原告前開之訴既經駁回，其假執行之聲請亦失所附麗，應併駁回之。
四、依民事訴訟法第二百四十九條第一項第六款、第七款、第九十五條、第七十八條
    ，裁定如主文。
中　　　華　　　民　　　國　　九十四　　年　　　三　　　月　　二十五　　日
                                    臺灣臺中地方法院民事第二庭
~B法　　　官　劉長宜
右為正本係照原本作成
如對本裁定抗告須於裁定送達後十日內向本院提出抗告狀
中　　　華　　　民　　　國　　九十四　　年　　　三　　　月　　二十五　　日
~B法院書記官
